Inventaris van het archief van mr. W.J. Geertsema [levensjaren 1918-1991], (1934) 1945-1991
Nationaal Archief, Den Haag
- Openbaar leven, A
  - Nevenfuncties, A.10
    - Lid van de Commissie van Advies en Financieel Toezicht van de Kampeervereniging voor Gymnasiasten (1951?-1977), A.10.3
      - Stukken betreffende zijn activiteiten voor de Kampeervereniging voor Gymnasiasten, later de Stichting Kamp Vierhouten., 1948-1983; 542-547; 4 pakken en 2 omslagen
        - Brochures, ledenlijsten en afleveringen van het verenigingsblad 'Tussen Ossekolk en Leeuwenkuil', 1951-1976, 544
        - Stukken betreffende de organisatie van het negende lustrum in 1953, 1952-1953, 545; omslag
        - Stukken betreffende de organisatie van verschillende kampen, 1955-1956, 546; omslag
        - Stukken betreffende de organisatie van het tiende lustrum in 1958, 1958, 547
    - Waarnemer bij het referendum in Saarland (1955), A.10.4
      - Ingekomen stukken betreffende zijn optreden als de waarnemer bij het referendum, gehouden in Saarland ter goedkeuring van het Europees Statuut voor die regio, opgesteld in het kader van de West-Europese Unie., 1955; 548; 1 omslag
    - Lid van de provinciale commissie voor Groningen van de Nederlandse Amateur Toneel Unie (1956-1957?), A.10.5
      - Ingekomen stukken, ontvangen als Lid van de provinciale commissie voor Groningen van de Nederlandse Amateur Toneel Unie., 1956; 549; 1 omslag
    - Voorzitter van de Wildschadecommissie voor de provincie Groningen (1957), A.10.6
      - Beschikking van de minister van Landbouw, Visserij en Voedselvoorziening inzake zijn benoeming tot voorzitter van de Wildschadecommissie voor de provincie Groningen, afschrift, met begeleidende brief., 1957; 550; 2 stukken
    - Buitengewoon bestuurslid van de Stichting Noord-Groningen (1957-1981?), A.10.7
      De Stichting Noord-Groningen zette zich in voor de sociale, economische en culturele ontwikkeling van het noorden van de provincie Groningen. Geertsema was in 1955 mede-oprichter en voorzitter van de stichting. Na zijn aftreden in 1957 bleef hij buitengewoon bestuurslid.
      - Stukken betreffende zijn buitengewoon lidmaatschap van het bestuur van de Stichting Noord-Groningen., (1955) 1957-1981; 551-555; 3 omslagen en 2 pakken
        - Correspondentie, vergaderstukken, documentatie en knipsels, (1955) 1957-1960, 551; pak
        - Correspondentie, vergaderstukken, documentatie en knipsels, 1961-1966, 552; pak
        - Correspondentie, vergaderstukken, documentatie en knipsels, 1967-1981, 553
        - Stukken betreffende het tweede, derde en vierde lustrum van de stichting, 1965-1975, 554
        - Stukken betreffende zijn deelname aan een gespreksmiddag over de industriële en commerciële ontwikkelingen in het noorden, georganiseerd door de Vereeniging van Handelaren Groningen, 1970, 555
    - Voorzitter van de Nederlandse Vereniging tot Rheumatiekbestrijding (1957-1971), A.10.8
      Het bestuur van de Nederlandse Vereniging tot Rheumatiekbestrijding fungeerde ook als bestuur van de Stichting Het Nationaal Rheumafonds.
      - Statuten en huishoudelijk reglement van de Nederlandse Vereniging tot Rheumatiekbestrijding (NVR)., 1956, 1966; 556; 2 katernen
      - Accountantsrapporten inzake de jaarrekeningen van de NVR en de Stichting Het Nationaal Rheumafonds., 1957-1970; 557-559; 3 pakken
        - NVR over de jaren 1957-1963, 557
        - NVR over de jaren 1964-1969, 558
        - Stichting Het Nationaal Rheumafonds over de jaren 1956-1969, 559
          De jaarrekening van 1968 ontbreekt.
      - Correspondentie door Geertsema gevoerd als voorzitter van het bestuur van de NVR, met enige teksten van redevoeringen en artikelen., 1958-1971; 560-564; 3 omslagen en 2 pakken
        - 1958-1962, 560
          Uit de jaren 1958-1961 zijn slechts enkele stukken aanwezig.
        - 1963-1964, 561
        - 1965-1966, 562; pak
        - 1967-1968, 563; pak
        - 1969-1971, 564
      - Knipsels over reumabestrijding en informatiefolders en -brochures van de NVR., 1958-1970; 565; 1 omslag
        Bevat een foto.
      - Stukken betreffende bestuursvergaderingen en algemene ledenvergaderingen., 1961-1971; 566-575; 6 omslagen en 4 pakken
        - 1961-1962, 566
          1961 incompleet
        - 1963, 567
        - 1964, 568
        - 1965, 569; pak
        - 1966, 570
        - 1967, 571; pak
        - 1968, 572
        - 1969, 573; pak
        - 1970, 574
        - 1971 jan.-mei, 575; pak
      - Informatiemap voor plaatselijke comités van Het Nationaal Rheumafonds., ca. 1961; 576; 1 omslag
      - Stukken betreffende de installatie van plaatselijke comités van het Nationaal Reumafonds en de bijeenkomst van plaatselijke comités en contactpersonen in Scheveningen op 31 januari 1964., 1962-1964; 577; 1 omslag
      - Stukken betreffende aankoop en inrichting van het Reumavakantiecentrum dr. Jan van Breemen te Bussum, met steun van de Max Tailleur Rheuma-Actie., 1962-1964 (1968); 578; 1 omslag
        Geertsema was voorzitter van de Stichting Max Tailleur Rheuma-Actie. Zie ook inv.nrs. 680-685.
      - Ingekomen rapporten, verslagen, projectvoorstellen en artikelen., 1962-1969, 1987; 579; 1 omslag
      - Correspondentie met bestuursleden en de directeur van de NVR, met enige ingekomen uitnodigingen voor symposia en officiële openingen., 1972-1979; 580; 1 omslag
      - Stukken ontvangen als erelid van de Nederlandse Vereniging tot Rheumatiekbestrijding, later Nederlandse Vereniging voor Reumabestrijding, met afschriften van uitgaande brieven., 1979, 1983, 1985-1991; 581; 1 pak
    - Bestuurslid van de Stichting Collectenplan (1958-1971), A.10.9
      - Stukken ontvangen als lid van de Commissie voor het Collectenplan, later het bestuur van de Stichting Collectenplan., 1958-1971; 582-593; 12 omslagen
        Die Commissie voor het Collectenplan zorgde ervoor dat collectes voor de verschillende medische en culturele doelen gespreid over het jaar plaatsvonden. Geertsema trad toe als vertegenwoordiger van het Nationaal Rheumafonds. De commissie kreeg op 19 april 1963 de stichtingsvorm.
        - 1958-1959, 582
        - 1960, 583
        - 1961, 584
        - 1962, 585
        - 1963, 586
        - 1964, 587
        - 1965, 588
        - 1966, 589
        - 1967, 590
        - 1968, 591
        - 1969, 592
        - 1970-1971, 593
    - Lid van de adviescommissie van de Nationale Vereniging Caritas (1959-1960), A.10.10
      De Nationale Vereniging Caritas organiseerde een voetbalpool waarvan de opbrengst werd verdeeld onder goede doelen. De vereniging werd opgeheven na de wijziging van de Loterijwet die slechts één voetbalpool toestond (de 'toto').
      - Stukken betreffende Geertsema's betrokkenheid bij de voorgenomen omvorming van de Nationale Vereniging Caritas in een stichting en bij de liquidatie van de vereniging., 1958-1962; 594; 1 omslag
      - Ingekomen stukken betreffende de verdeling van de poolopbrengsten., 1959-1960; 595-597; 1 pak en 2 omslagen
        - Brieven, 1959, 595
        - Brieven, 1960, 596; pak
        - Overzichten van uitgekeerde gelden, 1959-1960, 597
      - Afleveringen van Pelikaan, weekblad van de Nationale Vereniging Caritas., 1959-1960; 598; 1 omslag
      - Formulieren voor de Caritas-voetbalpool, seizoen 1959-1960., 599; 1 omslag
    - Lid van het Comité van instellingen voor overleg inzake sportprijsvragen (1959-1960), A.10.11
      Naar aanleiding van de wijziging van de Loterijwet ter regeling van de sporttotalisator stelden verschillende goede doelenorganisaties een overlegcomité in om op te komen voor hun belangen bij de verdeling van de toto-opbrengsten. Geertsema vertegenwoordigde het Nationaal Rheumafonds. Uit dit comité vloeiden voort het Centraal Overleg Fondsenwervingsacties (zie rubriek A.10.12 ) en de Stichting Fondsenwervingsacties Volksgezondheid (zie rubriek A.10.13).
      - Stukken betreffende zijn lidmaatschap van het Comité van instellingen voor overleg inzake sportprijsvragen., 1959-1960; 600; 1 pak
    - Bestuurslid, later voorzitter van de Stichting Centraal Overleg Fondsenwervingsacties (1960-1971, 1974-1988), A.10.12
      Het Centraal Overleg Fondsenwervingsacties droeg zorg voor de onderlinge verdeling van de toto-opbrengsten bestemd voor goede doelen, en van andere loterijen en prijsvragen. Geertsema vertegenwoordigde in de periode 1960-1971 de particuliere organisaties op het gebied van de gezondheidszorg (rubriek A.10.13). Vanaf 1974 had hij zitting namens het Koningin Juliana Fonds (zie rubriek A.10.33). Van 1984 t/m 1988 was hij voorzitter.
      - Vergaderstukken van het bestuur van de Stichting Centraal Overleg Fondsenwervingsacties (COF), met correspondentie., 1960-1971; 601-603; 3 pakken
        - 1960-1962, 601
        - 1963-1967, 602
        - 1968-1971, 603
      - Stukken betreffende de verhouding tussen het COF en de Stichting Uitvoeringsorganen Financiële Acties., 1961-1962; 604; 1 omslag
        Zie ook inv.nrs. 652-657.
      - Stukken betreffende gebruikmaking van radio en televisie voor fondsenwervingsdoeleinden., 1961-1962; 605; 1 omslag
        Zie ook inv.nr. 658.
      - Vergaderstukken van het bestuur van de Stichting COF, met correspondentie., 1974-1988; 606-608; 3 pakken
        - 1974-1978, 606
        - 1979-1983, 607
        - 1984-1988, 608
      - Financiële overzichten van het COF over de jaren 1973/74 t/m 1987., 1974-1988; 609; 1 omslag
        Zie ook inv.nr. 621.
      - Rapport 'Het werkterrein van de Werkcommissie CMV, het COF en de Stichting De Nationale Sporttotalisator', opgesteld door de Werkcommissie CMV (Cultuur, Maatschappelijk Welzijn en Volksgezondheid)., 1977; 610; 1 stuk
      - Ingekomen documentatie van de Stichting Fondsenwerving militaire oorlogsslachtoffers en aanverwante doeleinden, en van de Bond van Nederlandse Militaire Oorlogs- en Dienstslachtoffers., 1978-1979; 611; 1 omslag
      - Stukken betreffende overleg tussen het COF en de Nederlandse Sport Federatie en de verdeling van toto/lotto-opbrengsten tussen beide sectoren., 1982-1987; 612; 1 omslag
      - 'Rapport inzake de uniformering van de jaarrekening van fondsenwervende instellingen', opgesteld door een commissie benoemd door het bestuur van de de Stichting Fondsenwervingsacties Volksgezondheid., 1984; 613; 1 stuk
      - Stukken betreffende de viering van het 25-jarig bestaan van het COF op 10 november 1985., 614; 1 omslag
      - Knipsels, in het bijzonder betreffende de financiële moeilijkheden bij het Thialf-Stadion te Heerenveen., 1985-1987; 615; 1 omslag
      - Ontwerp-statuten van de Stichting Controle en Adviesbureau Fondsenwerving., ca. 1987; 616; 1 stuk
      - Rapport 'Kansspelen als riskante gewoonte. Probleemaspecten van gokken in Nederland verkend in opdracht van de Raad voor Casinospelen', opgesteld door de Vakgroep Planning en Beleid van de Faculteit der Sociale Wetenschappen van de Rijksuniversiteit te Utrecht, met bijlagen., 1988; 617; 1 omslag
    - Voorzitter van de Stichting Fondsenwervingsacties Volksgezondheid (1960-1971), A.10.13
      Zie de toelichting bij de Stichting COF (rubriek A.10.12).
      - Vergaderstukken van het bestuur van de Stichting Fondsenwervingsacties Volksgezondheid (SFV), met correspondentie., 1960-1971; 618-620; 3 pakken
        - 1960-1962, 618
        - 1963-1967, 619
        - 1968-1971, 620
      - Financiële overzichten van de Stichting COF en de SFV over de jaren 1961/62 t/m 1970/71., 1962-1971; 621; 1 pak
      - Accountantsrapporten betreffende de actie 'Gezonden voor Zieken II' in 1963 en de acties Nationale Najaarsloterij in de jaren 1965-1969., 1967-1970; 622; 1 omslag
      - Overzichten van de verdeling van de opbrengst van de voetbalpool., 1960-1971; 623; 1 pak
    - Secretaris van de Stichting Rheumatiekfonds Dr. Jan van Breemen (1960-1970?), A.10.14
      - Vergaderstukken van het bestuur van de Stichting Rheumatiekfonds Dr. Jan van Breemen, met enige correspondentie., 1962-1970; 624-625; 2 pakken
        De Stichting Rheumatiekfonds Dr. Jan van Breemen financierde wetenschappelijk onderzoek naar reumatische ziekten.
        - 1962-1965, 624
        - 1966-1970, 625
    - Bestuurslid van de Stichting voor de bouw van een reumasanatorium (1961?-1967), A.10.15
      - Stukken betreffende zijn bestuurslidmaatschap van de Stichting voor de voorbereiding van de bouw van een reumasanatorium en revalidatiecentrum in Groningen., (1953-1956) 1961-1967; 626-627; 1 pak en 1omslag
        De bouw van een afzonderlijk sanatorium ging uiteindelijk niet door. Besloten werd een reuma- en revalidatieafdeling in te richten in het bestaande tbc-sanatorium Beatrixoord te Haren (Gr.). Zie ook inv.nrs. 675-676.
        - Rapporten, vergaderstukken en correspondentie, (1953-1956) 1961-1967, 626; pak
        - Bouwtekeningen voor het beoogde sanatorium, 1960, 1963, 627
    - Bestuurslid van de Stichting Centraal Archief en Inlichtingenbureau inzake het Inzamelingswezen (1962-1971, 1984-1988), A.10.16
      - Stukken betreffende opstelling en wijziging van de statuten van de Stichting Centraal Archief en Inlichtingenbureau inzake het Inzamelingswezen., 1962, 1969; 628; 1 omslag
      - Vergaderstukken van het Algemeen Bestuur van het Centraal Archief., 1962-1971; 629-633; 4 pakken en 1 omslag
        - 1962-1964 juni, 629
        - 1964 juli-1965, 630
        - 1966-1967, 631
        - 1968-1969, 632
        - 1970-1971, 633; omslag
      - Correspondentie met de directie van het Centraal Archief over bestuursaangelegenheden, met bijlagen., 1963-1969; 634; 1 omslag
      - Stukken betreffende de opstelling van het jaarlijkse Collectenplan, met correspondentie met de daarbij aangesloten instellingen., 1963-1971; 635; 1 omslag
        Zie ook inv.nrs. 582-593.
      - Vergaderstukken van het Dagelijks Bestuur van het Centraal Archief., 1964-1971; 636-640; 4 pakken en 1 omslag
        - 1964-1966, 636
        - 1967, 637
        - 1968, 638; omslag
        - 1969, 639
        - 1970-1971, 640; omslag
      - Stukken betreffende sollicitaties van derden naar functies bij het Centraal Archief., 1964, 1966; 641; 1 omslag
      - Knipsels en fotokopieën van publicaties over het Centraal Archief., 1965-1966 en z.d.; 642; 1 omslag
      - Stukken betreffende de viering van het veertigjarig bestaan van het Centraal Archief in 1965., 1965-1966; 643; 1 omslag
      - 'Mededelingen', circulaires van het Centraal Archief., 1966-1971; 644; 1 omslag
      - Vergaderstukken van het Algemeen Bestuur van het Centraal Archief voor het Inzamelingswezen., 1983-1988; 645-648; 2 pakken en 2 omslagen
        Geertsema werd benoemd met ingang van 1 januari 1984 als vertegenwoordiger van het COF.
        - 1983-1984, 645
        - 1985, 646
        - 1986, 647; pak
        - 1987-1988, 648; pak
          1988 incompleet
      - Jaarverslagen over de jaren 1981-1984 en 1986, en jaarrekeningen over de jaren 1983 en 1984., 1982-1987; 649; 1 omslag
      - Stukken betreffende de organisatie van de Nationale Televisie Aktie 1-2-3 1984-1985, fotokopieën., (1981) 1983-1985; 650; 1 omslag
      - Rapport 'Opinie-onderzoek over collecteren' (L-608), opgesteld door het NIPO, Nederlands Instituut voor de Publieke Opinie en het marktonderzoek BV., 1987; 651; 1 katern
    - Bestuurslid van de Stichting Uitvoeringsorganen Financiële Acties (1962?-1971), A.10.17
      - Vergaderstukken van het bestuur van de Stichting Uitvoeringsorganen Financiële Acties (SUFA)., 1962-1971; 652-656; 5 omslagen
        Geertsema maakte deel uit van het bestuur als auditor namens het COF.
        - 1962-1964, 652
          1962 incompleet.
        - 1965, 653
        - 1966, 654
        - 1967, 655
        - 1968, 1970, 1971, 656
          1968 en 1970 incompleet.
      - Stukken betreffende de viering van het 25-jarig bestaan van de SUFA., 1986 (1990); 657; 1 omslag
    - Lid van de Gemengde commissie voor radio- en televisiesteun (1963-1971), A.10.18
      - Stukken ontvangen of opgemaakt als lid van de Gemengde commissie voor radio- en televisiesteun (voor het inzamelingswezen)., 1963-1970; 658; 1 omslag
        Deze commissie bestond uit vertegenwoordigers van de omroepen, het Centraal Archief, het COF en de Stichting Collectenplan. Geertsema vertegenwoordigde de laatstgenoemde stichting.
    - Lid van de zgn. Pacificatiecommissie (1963-1965), A.10.19
      - Stukken betreffende zijn lidmaatschap van de Commissie ter voorbereiding van een wettelijke regeling inzake de bezetting van tweede televisienet (de zgn. Pacificatiecommissie)., 1963-1965; 659-663; 3 omslagen en 2 pakken
        Zie ook inv.nrs. 76 en 393.
        - Ingekomen stukken betreffende de benoeming, samenstelling en opheffing van de commissie, 1963-1965, 659
        - Agenda's en notulen van vergaderingen, met bijlagen en correspondentie, 1964 jan.-juni, 660; pak
        - Agenda's en notulen van vergaderingen, met bijlagen en correspondentie, 1964 juli-1965 mrt., 661; pak
        - Ingekomen brieven, rapporten en documentatie, 1963-1965, 662
        - Knipsels over het omroepvraagstuk, 1963-1964, 663
    - Lid van het Curatorium van de Stichting Het Nederlandsch Economisch Instituut (1963-?), A.10.20
      - Correspondentie betreffende zijn aanvaarding van het lidmaatschap van het Curatorium van de Stichting Het Nederlandsch Economisch Instituut., 1963; 664; 1 omslag
    - Lid van de Centrale Commissie voor de Filmkeuring (1963?-1977), A.10.21
      - Stukken betreffende zijn lidmaatschap van de Centrale Commissie voor de Filmkeuring., 1963-1972, 1976-1977; 665-667; 3 omslagen
        Zie ook inv.nrs. 327 en 348.
        - Correspondentie en ingekomen stukken, 1963-1971, 1976-1977, 665
        - Jaarverslagen over de jaren 1962-1965, 666
        - Knipsels, 1966-1972, 667
    - Lid van de Adviescommissie opleiding lager politiepersoneel (1964-1969), A.10.22
      - Stukken betreffende zijn lidmaatschap van de Adviescommissie opleiding lager politiepersoneel., 1964-1969; 668; 1 pak
        Geertsema was lid als voorzitter van het bestuur van de Politieopleidingsschool Zuid-Holland resp. Politieschool 'De Boskamp' te Leusden.
    - Lid van de Kiesraad (1966-1971), A.10.23
      - Stukken betreffende zijn lidmaatschap van de Kiesraad., 1965-1971; 669-674; 5 omslagen en 1 pak
        - Vergaderstukken, 1966-1968 jan., 669
        - Vergaderstukken, 1968 juli-1970 apr., 670
        - Vergaderstukken, 1970 juni-1971, 671
        - Correspondentie, 1966-1968, 672
        - Correspondentie, 1969-1971, 673; pak
        - Krantenknipsels over politieke partijen en verkiezingen, 1965-1967, 674
    - Bestuurslid van de Vereniging Beatrixoord (1967-1971), A.10.24
      - Stukken betreffende zijn bestuurslidmaatschap van de Vereniging Beatrixoord., 1967-1971; 675-676; 2 omslagen
        Dit bestuurslidmaatschap vloeide uit het besluit om een reuma- en revalidatieafdeling te vestigen in het sanatorium Beatrixoord te Haren (Gr.). Zie inv.nrs. 626-627.
        - 1967-1969, 675
        - 1970-1971, 676
    - Lid van de Raad van advies van de Stichting Voorlichtingscentrum Crematoriumbouw (1969-1971), A.10.25
      - Stukken ontvangen als lid van de Raad van advies van de Stichting Voorlichtingscentrum Crematoriumbouw., 1969-1971; 677; 1 omslag
    - Lid van de Werkcommissie Betaald Voetbal (1970-1971), A.10.26
      - Stukken betreffende zijn lidmaatschap van de Werkcommissie Betaald Voetbal inzake de sanering van het betaald voetbal., 1970-1971; 678; 1 pak
        Geertsema was lid van deze commissie als vertegenwoordiger van het COF.
    - Bestuurslid van de Stichting J. Moolenaarfonds (1970-1980), A.10.27
      - Stukken betreffende zijn bestuurslidmaatschap van de Stichting J. Moolenaarfonds., 1970-1980; 679; 1 omslag
        Het fonds werd opgericht ter ondersteuning van de nabestaanden van de Wassenaarse hoofdagent J. Moolenaar, die om het leven kwam bij de bezetting van de residentie van de Indonesische ambassadeur in augustus 1970.
    - (Vice)voorzitter van de Stichting Beter met Max (1970-1971, 1973-1975), A.10.28
      - Stukken betreffende zijn vicevoorzitterschap, later voorzitterschap van het bestuur van de Stichting Beter met Max., 1969-1975 (1988); 680-685; 6 omslagen
        De Stichting Beter met Max, opgericht door de entertainer Max Tailleur, zette zich in voor vakantiereizen van zieken en gehandicapten, in het bijzonder reumapatiënten. Geertsema was vicevoorzitter in 1970-1971 en voorzitter van eind 1973 tot eind 1975. Zie ook inv.nr. 578.
        - Diverse stukken, 1969-1971, 680
        - Jaarrekeningen over de jaren 1970, 1972-1974, met bijlagen, 681
        - Vergaderstukken en correspondentie, 1973-1974, 682
        - Vergaderstukken en correspondentie, 1975, 683
        - Latere stukken en knipsels betreffende de Max Tailleur Stichting, 1976, 1981, 1987-1988, 684
        - Plastic 'Zak van Max' voor het ophalen van gebruikte kleding, ca. 1987, 685
    - Bestuurslid, later vicevoorzitter van de Stichting Algemene Loterij Nederland (1970-1971, 1983?-1989), A.10.29
      - Stukken betreffende zijn lidmaatschap van het bestuur van de Stichting Algemene Loterij Nederland (ALN)., 1970-1971; 686; 1 omslag
        Geertsema vertegenwoordigde de SFV.
      - Stukken ontvangen of opgemaakt als vicevoorzitter van het bestuur van de Stichting ALN., 1987-1989; 687-692; 2 pakken en 4 omslagen
        Stukken ouder dan 1987 ontbreken.
        - Vergaderstukken en correspondentie, 1987-1988, 687; pak
        - Stukken betreffende de instelling van een Nationale Instant Loterij, 1987-1988, 688
        - Concept-rapport van de Werkgroep Privatisering Staatsloterij, voorgezeten door drs. G.M.V. van Aardenne, met bijlage, 1987, 689; pak
        - Stukken betreffende de reactie van de ALN en verwante organisaties op het rapport van de Werkgroep-Van Aardenne, 1987-1988, 690
        - Correspondentie betreffende de benoeming van een nieuwe voorzitter van het bestuur, 1988, 691
        - Accountantsrapport over de jaarrekening van 1987, met begeleidende brief, 1988, 692
    - Bestuurslid, later voorzitter van de Stichting Socutera (1970-1971, 1983-1988), A.10.30
      - Stukken betreffende zijn lidmaatschap van het algemeen bestuur van de Stichting ter bevordering van Sociale en Culturele doeleinden door Televisie en Radio (Socutera)., 1969-1971 (1978); 693; 1 omslag
      - Stukken betreffende zijn (vice-)voorzitterschap van het bestuur van de Stichting Socutera., 1983-1990; 694-700; 7 omslagen
        Geertsema was korte tijd (1983-1984) vicevoorzitter, en van 1984 tot 1988 voorzitter.
        - Vergaderstukken en correspondentie, 1983-1989, 694
        - Jaarverslagen en jaarrekeningen over de jaren 1983-1986, 695
        - Overzichten van de Socutera-uitzendingen, 1983-1990, 696
        - Stukken betreffende de uitreiking van de Socutera-prijs voor beste Socuterafilm, 1983-1988, 697
        - Stukken betreffende de programmering op de nieuwe zender Nederland 3, 1984-1988, 698
        - Stukken betreffende de positie van Socutera onder de nieuwe Mediawet, 1986-1987, 699
        - Knipsels, 1986-1988, 700
    - Bestuurslid van de Stichting Nationale Sporttotalisator (1971, 1984-1989), A.10.31
      - Bouwtekeningen voor de verbouwing van het kantoorgebouw van de Stichting Nationale Sporttotalisator te Den Haag, met bijlagen., 1963; 701; 1 omslag
      - Rapport 'Probleemanalyse van de voetbaltoto, ten behoeve van de Stichting Nationale Sporttotalisator', opgesteld door adviesbureau Rouma & Co. NV., 1963; 702; 1 omslag
      - Vergaderstukken van het bestuur van de Stichting Nationale Sporttotalisator (SNS), met bijlagen., 1971 (1975); 703; 1 omslag
      - Knipsels over de SNS en folders en promotiemateriaal betreffende de toto en de lotto., 1981, 1989 en z.d.; 704; 1 omslag
      - Ingekomen brief betreffende zijn benoeming tot secretaris van het bestuur van de SNS, afschrift, met documentatiemap., 1983; 705; 1 omslag